臺灣高雄地方法院民事裁定　　　　　　　 100年度司字第45號
聲　請　人　財政部高雄市國稅局
法定代理人　何瑞芳
訴訟代理人　錢美娟
相　對　人　勝盈有限公司
上列聲請人聲請選任清算人事件，本院裁定如下：
    主      文
選派謝勝合律師為相對人勝盈有限公司之清算人。
聲請程序費用新臺幣壹仟元由相對人負擔。
    理      由
一、聲請意旨略以：相對人業經經濟部於民國100 年10月28日廢
    止登記在案，惟相對人為一人公司，原法定清算人即董事楊
    勝雄已歿，其法定繼承人亦均拋棄繼承，且無其他負責人或
    經理人可以處理業務，以致相關權利義務處於不確定狀態，
    為保全稅捐徵收及業務需要，爰依公司法第113 條準用同法
    第81條規定，以利害關係人身分，聲請為相對人選任清算人
    等語。
二、按解散之公司除因合併、分割或破產而解散外，應行清算，
    為公司法第24條所明定，此規定於公司經中央主管機關撤銷
    或廢止登記者，準用之，同法第26條之1 規定甚明。次按無
    限公司之清算，以全體股東為清算人，但本法或章程另有規
    定或經股東決議，另選清算人者，不在此限；由股東全體清
    算時，股東中有死亡者，清算事務由其繼承人行之；繼承人
    有數人時，應由繼承人互推一人行之；不能依第79條規定定
    其清算人時，法院得因利害關係人之聲請，選派清算人，公
    司法第79條、第80條、第81條分別定有明文。上開規定於有
    限公司之清算程序準用之，則為同法第113 條所明定。準此
    ，當有限公司進入清算程序時，如該公司章程未明定清算人
    ，股東亦未決議選任清算人，即由全體股東為法定清算人，
    須全體股東均不能任清算人，法院始得依利害關係人之聲請
    選派之。
三、經查：
  (一)相對人業經經濟部於100 年10月28日以高市府四維經商公字
    第10002314700 號函廢止公司登記在案，並僅設有唯一股東
    兼董事楊勝雄，而楊勝雄於95年7 月22日去世後，其所有繼
    承人楊正德、紀楊英桃、黃楊英華、李楊英琴、楊月春、翁
    楊月有、楊玉歆、楊寶龍、楊智翔、楊美雪、楊秀娥等人均
    聲明拋棄繼承等情，有聲請人提出之經濟部商業司公司資料
    查詢、高雄市政府100年10月28日高市府四維經商公字第100
    02314700號函、相對人變更登記表、本院家事庭99年4 月22
    日雄院高95繼雲字第2187號通知及遺產稅共繼人檔查詢等附
    卷足憑，核閱無訛，故聲請人主張相對人不能依公司法第79
    條規定定其清算人，係屬可採。
  (二)相對人滯報94年度營利事業所得稅結算申報，足認聲請人對
    相對人有上開公法上之稅捐請求權，為相對人之利害關係人
    ，聲請人依公司法第113 條準用第81條規定，以利害關係人
    之身分，聲請選派相對人之清算人，係屬有據。又公司清算
    涉及稅賦、會計、法律等專業事項，宜選派具備前開專業知
    識之人擔任清算人，本院審酌高雄律師公會推薦之清算人名
    單中，謝勝合律師具備擔任本件清算人之專業知識，且其事
    務所設於高雄市，就處理相對人之清算事務有地利之便，因
    認謝勝合律師適任相對人之清算人職務，爰選派謝勝合律師
    為相對人之清算人。
四、依非訟事件法第24條、第175 條第3 項，裁定如主文。
中    華    民    國   100    年    12    月    30    日
                        臺灣高雄地方法院鳳山分庭
                                法  官  何悅芳
正本係照原本作成。
本裁定不得聲明不服。
中    華    民    國   100    年    12    月    30    日
                                書記官  陳俐嫺